臺灣嘉義地方法院刑事判決　　　　　　　　　　　　　九十一年度訴字第一三號
　　公　訴　人　臺灣嘉義地方法院檢察署檢察官
　　被　　　告　甲○○
右列被告因違反毒品危害防制條例案件，經檢察官提起公訴（九十年度毒偵字第一四
四八號），本院判決如左：
    主  文
甲○○連續施用第一級毒品，累犯，處有期徒刑壹年；又施用第二級毒品，累犯，處
有期徒刑伍月。應執行有期徒刑壹年肆月。
    事  實
一、甲○○曾因重利案件，經臺灣高等法院高雄分院於民國八十四年七月十一日以八
    十四年度上訴字第九八一號判決處有期徒刑一年六月，於八十四年十月十一日確
    定，甫於八十六年十月六日假釋期滿執行完畢，仍不知悔改。另因施用第二級毒
    品安非他命之違反毒品危害防制條例案件，經本院以九十年度毒聲字第四二七號
    裁定送勒戒處所觀察、勒戒後，認無繼續施用毒品之傾向，由臺灣嘉義地方法院
    檢察署檢察官於九十年五月四日以九十年度毒偵字第四五八號不起訴處分確定。
    詎甲○○於前開有期徒刑執行完畢及不起訴處分確定後五年內，仍不知悔改，復
    基於概括犯意，自九十年十月三日上午八時許起至九十年十一月二日晚上某時止
    ，連續在嘉義縣東石鄉龍港村港墘厝七八號住處施用第一級毒品海洛因多次。甲
    ○○並另行起意，於九十年十一月二日某時，在高雄市友人「阿宏」住處施用第
    二級毒品安非他命一次。嗣於九十年十一月三日凌晨零時三十分許，在嘉義縣義
    竹鄉義竹村厚生橋北端為警查獲，並扣得其所有預備供施用第一級毒品海洛因所
    用之注射針筒一支。甲○○經本院以九十年度毒聲字第一二二六號裁定送臺灣嘉
    義看守所附設勒戒處所觀察、勒戒後，認有繼續施用毒品之傾向。
二、案經嘉義縣警察局布袋分局報告臺灣嘉義地方法院檢察署檢察官偵查起訴。
    理  由
一、訊據被告甲○○對於右揭犯罪事實坦承不諱，其尿液於被查獲時經警採集送驗，
    結果呈嗎啡（海洛因於人體會代謝成嗎啡）與甲基安非他命之陽性反應，有嘉義
    縣衛生局煙毒尿液檢驗單及代號與真實姓名對照表在卷可參（警卷第四、五頁）
    ，此外並有預備供施用海洛因所用之注射針筒一支扣案可稽（警卷第六頁）。被
    告之自白與事實相符，足以採信，其施用第一級、第二級毒品之犯行均堪認定。
    查被告曾因施用第二級毒品安非他命之違反毒品危害防制條例案件，經本院以九
    十年度毒聲字第四二七號裁定送勒戒處所觀察、勒戒後，認無繼續施用毒品之傾
    向，由臺灣嘉義地方法院檢察署檢察官於九十年五月四日以九十年度毒偵字第四
    五八號不起訴處分確定，有臺灣嘉義地方法院檢察署刑案資料查註紀錄表、不起
    訴處分書影本附於偵查卷及本院卷可佐（偵查卷第五頁、本院卷第三九頁）；又
    因本案之施用毒品犯行，經本院以九十年度毒聲字第一二二六號裁定送臺灣嘉義
    看守所附設勒戒處所觀察、勒戒後，認有繼續施用毒品之傾向，復有上開裁定及
    臺灣嘉義看守所九十一年二月二十七日嘉所志衛字第○二七六號函檢送之有無繼
    續施用毒品傾向證明書、有無繼續施用毒品傾向評估標準紀錄表各一份在卷可憑
    （偵查卷第十四至十五、二二至二四頁）。被告係二犯毒品危害防制條例第十條
    第一項、第二項之罪，事證明確，應依法論科。
二、按海洛因、安非他命分屬毒品危害防制條例第二條第二項第一款、第二款所定之
    第一級、第二級毒品，被告甲○○多次施用第一級毒品海洛因及施用第二級毒品
    安非他命，核其所為，係分別犯毒品危害防制條例第十條第一項、第二項之罪。
    被告施用毒品前持有毒品之低度行為，應為施用毒品之高度行為所吸收，均不另
    論罪。被告先後多次施用第一級毒品行為，時間緊接、犯罪構成要件相同，顯係
    基於概括犯意為之，應依刑法第五十六條連續犯規定論以一罪，並加重其刑。被
    告所犯上開條例第十條第一項、第二項之罪，犯意各別，行為不同，罪名互異，
    應分論併罰。查被告曾因重利案件，經臺灣高等法院高雄分院於八十四年七月十
    一日以八十四年度上訴字第九八一號判決處有期徒刑一年六月，於八十四年十月
    十一日確定，甫於八十六年十月六日假釋期滿執行完畢，此有臺灣高等法院被告
    全國前案紀錄表在卷可按，其受有期徒刑之執行完畢，五年內再犯有期徒刑以上
    之罪，為累犯，應依刑法第四十七條規定加重其刑。又被告連續施用第一級毒品
    部分，公訴人雖僅就其於九十年十一月三日凌晨一時許採尿前最後一次施用第一
    級毒品犯行提起公訴，然檢察官就犯罪事實之一部提起公訴者，其效力及於全部
    ，此為刑事訴訟法第二百六十七條所明定，本件被告前開其餘多次施用第一級毒
    品部分之犯罪事實，與前揭論罪科刑之施用第一級毒品一次部分，有連續犯之關
    係，已如前述，本院自應就屬於裁判上一罪之其餘多次施用第一級毒品部分一併
    加以裁判。爰審酌被告素行不佳，前曾施用毒品被查獲，仍未思悔改，缺乏禁絕
    毒害決心，惟施用毒品行為係戕害自身健康，未進而危害他人，於本院審理中尚
    能坦認犯行，態度良好及其他一切情狀，分別量處如主文所示之刑，並定其應執
    行之刑，以資懲儆。扣案之注射針筒一支雖係被告所有，且為預備持以施打第一
    級毒品海洛因所用，此據其供承在卷（本院卷第十七頁），惟按刑法第三十八條
    第一項第二款所謂供犯罪預備之物，須法律處罰其預備犯罪之行為始該當之，若
    預備行為在法律上不成立犯罪，即無依該條款沒收之可言（此為我國最高審判機
    關所持之見解，參照最高法院七十六年度臺上字第四三二二號、七十六年度臺上
    字第六七九０號判決），毒品危害防制條例既無處罰預備施用第一級毒品行為之
    規定，自不得諭知沒收上開針筒，附此敘明。
據上論斷，應依刑事訴訟法第二百九十九條第一項前段，毒品危害防制條例第十條第
一項、第二項，刑法第十一條前段、第五十六條、第四十七條、第五十一條第五款，
判決如主文。
本案經檢察官游悅晨到庭執行職務。
中      華      民      國    九十一    年      六      月      七      日
                                       臺灣嘉義地方法院刑事第一庭
                                           審判長法  官  許  進  國
                                                 法  官  林  坤  志
                                                 法  官  廖  政  勝
右正本證明與原本無異。
如不服本判決，應於判決送達後十日內向本院提出上訴狀( 應附繕本 )。
中      華      民      國    九十一    年      六      月      七      日
                                                書記官   陳  湘  蓉
附錄本案論罪科刑法條全文：
毒品危害防制條例第十條
施用第一級毒品者，處六月以上五年以下有期徒刑。
施用第二級毒品者，處三年以下有期徒刑。
